臺灣新北地方法院板橋簡易庭裁定
110年度板秩字第299號
移送機關    新北市政府警察局海山分局
被移送人    楊立宇


            吳思銘



上列被移送人等因違反社會秩序維護法案件，經移送機關以民國
110年12月6日新北警海刑秩字第1103969583號移送書移送審理，
本院裁定如下：
    主  文
楊立宇、吳思銘無正當理由攜帶具有殺傷力之器械，各處罰鍰新
臺幣參仟元。
    事 實 理 由 及 證 據
一、被移送人於下列時、地有違反社會秩序維護法之行為：
  (一)時間：民國110年11月21日1時10分許。
  (二)地點：新北市○○區○○路0段0號處。
  (三)行為：無正當理由攜帶具有殺傷力之開山刀1把。
二、按無正當理由攜帶具有殺傷力之器械、化學製劑或其他危險
    物品者，處3日以下拘留或新臺幣3萬元以下罰鍰，社會秩序
    維護法第63條第1項第1款定有明文。而關於第63條第1項第1
    款之構成要件，須行為人客觀上有攜帶具有殺傷力之器械、
    化學製劑或其他危險物品之行為，且該攜帶係無正當理由，
    因而有危害於行為人攜帶所處時空之安全情形，始足當之。
    依上開要件，判定行為人有無違反本條款非行，首須行為人
    有攜帶行為，次審酌該攜帶行為是否係無正當理由，再衡量
    行為人攜帶行為所處時空，因行為人於該時空有攜帶該類器
    械，而使該時空產生安全上危害；亦即，就行為人客觀上之
    攜帶行為，依其攜帶行為之目的，考量行為人攜帶當時言詞
    舉動、時間、地點、身分等因素，據以認定其是否已構成本
    條款之行為，合先敘明。
三、本件移送機關係因執行路檢職務，進而於上開時、地盤查被
    移送人被移送人等駕駛及搭乘之汽車副駕駛座與中控台縫隙
    間查獲插有開山刀1把，被移送人2人雖否認該開山刀非伊2
    人所有，並辯稱：不知道車上有開山刀云云，惟查：該開山
    刀係在汽車副駕駛座與中控台縫隙間之目視所及之處所被查
    獲一節，此為被移送人2人所不否認，衡情，被移送人2人豈
    有不知之理，且該刀械係屬金屬製品，質地堅硬，刀鋒尖銳
    ，具有殺傷力，被移送人攜帶上開具殺傷力之刀械並無正當
    理由，是被移送人2人之違序行為，堪以認定，應依社會秩
    序維護法第63條第1項第1款之規定論處。爰審酌被移送人2
    人之動機、目的、手段、智識程度、生活狀況、違反義務之
    程度、上開非行所生之危險或損害及其他等一切情狀，量處
    如主文所示之罰鍰，以示懲儆。另扣案之開山刀1把並非被
    移送人2人所有，業經被移送人2人於警詢中供述明確，且無
    證據足認該開山刀1把屬違禁品，爰不予宣告沒入，附此敘
    明。
四、依社會秩序維護法第46條第1項，第63條第1項第1款，裁定
    如主文。
中　　華　　民　　國　　111 　年　　4 　　月　　27　　日
                      臺灣新北地方法院板橋簡易庭
                            法  官  李昭融
以上正本證明與原本無異。
如不服本裁定，得於裁定書送達之翌日起5日內，以書狀敘述理
由，向本庭（新北市○○區○○路0段00巷0號）提出抗告。
中　　華　　民　　國　　111 　年　　4 　　月　　27　　日
                            書記官  劉美蘭